【裁判字號】    97,審訴緝,52
【裁判日期】    971003
【裁判案由】    毒品危害防制條例
【裁判全文】
臺灣桃園地方法院刑事判決            97年度審訴緝字第52號
公  訴  人  臺灣桃園地方法院檢察署檢察官
被      告  甲○○
                   （現另案於臺灣桃園女子監獄執行中）
上列被告因違反毒品危害防制條例案件，經檢察官提起公訴（96
年度毒偵字第5081、5312號），被告於本院準備程序進行中，就
被訴事實為有罪之陳述，經本院告知簡式審判程序意旨，並聽取
公訴人及被告之意見後，本院合議庭裁定依簡式審判程序審理，
判決如下：
    主  文
甲○○施用第一級毒品，累犯，處有期徒刑捌月，扣案之分裝袋
柒個均沒收；又施用第二級毒品，累犯，處有期徒刑肆月，扣案
之第二級毒品甲基安非他命貳包（合計驗餘淨重零點陸伍貳公
克，連同包裝之塑膠袋貳個）均沒收銷燬之；應執行有期徒刑拾
月，扣案之第二級毒品甲基安非他命（合計驗餘淨重零點陸伍
貳公克，連同包裝之塑膠袋貳個）均沒收銷燬之，分裝袋柒個均
沒收。
    事  實
一、緣甲○○前於民國89年間因施用毒品案件，經本院以89年度
    少調字第1279號裁定送強制戒治，於91年5 月14日執行完畢
    釋放出所；復於94年間因連續施用第一、二級毒品案件，經
    本院以95年度訴字第310號判決判處有期徒刑7月、3月，應
    執行有期徒刑8月而確定在案，於96年1月28日執行完畢（於
    本案構成累犯）；又於95年間因詐欺案件，經本院以95年度
    桃簡字第2193號判決判處拘役55日，並經本院於95年12月19
    日以95年度簡上字第498 號判決駁回上訴而確定在案（現正
    執行中）。詎其竟仍不知悔改，基於施用第一級毒品之犯意
    ，於96年8 月31日晚間10時許，在其位於桃園縣平鎮市○○
    街12巷34號居處內，施用第一級毒品海洛因1 次；另基於施
    用第二級毒品之犯意，於96年8 月31日晚間11時許，在上揭
    居處內，施用第二級毒品甲基安非他命1 次（起訴書誤載為
    安非他命）。嗣於96年8 月31日下午2 時許，在上揭居處為
    警查獲，並扣得第二級毒品甲基安非他命2 包（合計實稱毛
    重0.7660公克，合計驗餘淨重0.3652公克，因鑑驗使用費失
    0.0008公克）及其所有供施用第一級毒品海洛因所用之分裝
    袋7 個。
二、案經桃園縣政府警察局中壢分局報請臺灣桃園地方法院檢察
    署檢察官偵查起訴。
    理  由
一、前開犯罪事實，業據被告甲○○於警詢、檢察官訊問及本院
    審理中均坦承不諱，復有臺北市政府警察局刑事警察大隊搜
    索扣押筆錄、扣押物品目錄表、臺北市政府偵辦毒品案件尿
    液檢體委驗單、台灣尖端先進生技醫藥股份有限公司濫用藥
    物檢驗報告各1 份附卷足憑，而扣案被告所有疑似第二級毒
    品甲基安非他命透明結晶2 包（合計實稱毛重0.7660公克，
    合計驗餘淨重0.3652公克，因鑑驗使用費失0.0008公克），
    經送請交通部民用航空局航空醫務中心毒品加以鑑驗結果，
    確含甲基安非他命成分，有交通部民用航空局航空醫務中心
    96 年9月21日航藥鑑字第0961 498號毒品鑑定書1 紙在卷可
    稽，且有被告所有供施用第一級毒品海洛因所用之分裝袋7
    個扣案可佐，堪認被告前揭不利於己之自白確與事實相符，
    足堪採為論罪科刑之依據。又被告前於89年間因施用毒品案
    件，經本院以89年度少調字第1279號裁定送強制戒治，於91
    年5 月14日執行完畢釋放出所；復於94年間因連續施用第一
    、二級毒品案件，經本院以95年度訴字第310 號判決判處有
    期徒刑7 月、3 月，應執行有期徒刑8 月而確定等情，有臺
    灣高等法院被告前案紀錄表附卷可稽，則本件施用毒品犯行
    非屬「初犯」及「5 年後再犯」之情形，自應逕予論罪科刑
    。綜上，本案事證明確，被告犯行洵堪認定。
二、核被告所為，分別係犯毒品危害防制條例第10條第1 項之施
    用第一級毒品罪及同條第2 項之施用第二級毒品罪。被告施
    用第一級毒品前非法持有第一級毒品之低度行為，為施用第
    一級毒品之高度行為所吸收；施用第二級毒品前後非法持有
    第二級毒品之低度行為，為施用第二級毒品之高度行為所吸
    收，均不另論罪。再被告所犯上開二罪間，犯意各別，罪名
    不同，應分論併罰。又被告有事實欄所載之犯罪及科刑執行
    情形，有臺灣高等法院被告前案紀錄表附卷足憑，其於徒刑
    執行完畢後5 年內故意再犯本案有期徒刑以上之各罪，均為
    累犯，均應依刑法第47條第1 項之規定加重其刑。爰審酌被
    告前因施用毒品案件，業經觀察、勒戒、強制戒治乃至刑之
    執行，仍未能自新、戒斷毒癮，而再施用足以導致人體機能
    發生依賴性、成癮性及抗藥性等障礙之第一、二級毒品，戕
    害自身健康，漠視法令禁制，惟念其犯後坦承犯行，暨其犯
    罪動機、手段、施用毒品之次數等一切情狀，分別量處如主
    文所示之刑，並依法定應執行之刑。又扣案之透明結晶2 包
    ，經鑑定後確為第二級毒品甲基安非他命，已如前述，故應
    依毒品危害防制條例第18條第1 項前段規定，諭知沒收銷燬
    。另直接包裝上開甲基安非他命之塑膠袋2 個，因直接包裝
    上開甲基安非他命而與該等毒品密切接觸，與甲基安非他命
    已不可析離，是應與上開甲基安非他命一併宣告沒收。至於
    鑑驗中所費失之毒品，既已滅失，爰不再諭知沒收銷燬。另
    扣案之分裝袋7 個，則係被告所有供其施用第一級毒品海洛
    因所用之物，業經被告於本院審理時自承在卷，應依刑法第
    38條第1 項第2 款之規定宣告沒收；至扣案之分裝袋147 個
    、電子磅秤1 臺及研磨缽1 個，均非屬違禁物，亦與本件犯
    行無關，均據被告於本院審理時供陳在卷，自不得沒收，併
    此敘明。
據上論斷，應依刑事訴訟法第273 條之1 第1 項、第299 條第1
項前段，毒品危害防制條例第10條第1 項、第2 項、第18條第1
項前段，刑法第11條、第47條第1 項、第38條第1 項第2 款、第
51條第5 款，判決如主文。
本案經檢察官丁俊成到庭執行職務。
中    華    民    國    97    年    10    月    3     日
                  刑事庭  法  官      林靜梅
以上正本證明與原本無異。
如不服本判決，應於判決送達後10日內向本院提出上訴狀（應附
繕本），其未敘述上訴理由者，應於上訴期間屆滿後20日內補提
理由書狀於本院，上訴於臺灣高等法院。
                          書記官      林韡婷
中    華    民    國    97    年    10    月    3     日
本案論罪科刑法條：
毒品危害防制條例第10條
施用第一級毒品者，處 6 月以上 5 年以下有期徒刑。
施用第二級毒品者，處 3 年以下有期徒刑。


司法院資訊處製作；財團法人民間司法改革基金會備份。
